lt-LT: Marabou plunksnų apdorojimas: Balintos; Dažytos; Su blizgučiais; Vaivorykštinės; Metalo atspalvio; Natūralios / nedažytos; Ombre; Su raštais; Dažytais galiukais (dvispalvės); Kita
zh-CN: 马拉布羽毛处理工艺: 漂白; 染色; 闪光; 虹彩; 金属质感; 天然/未染色; 渐变色; 印花; 尖端染色（双色）; 其他
pt-BR: Pena de marabu tratamento: Descolorido; Tingido; Glitter; Iridescente; Metálico; Natural/não tingido; Ombré; Estampado; Ponta tingida (dois tons); Outro
nb: Behandling av maraboufjær: Bleket; Farget; Glitter; Iriserende; Metallisk; Naturlig/ufarget; Ombre; Trykt; Farget i tuppene (tofarget); Annet
sl-SI: Obdelava marabu peresa: Beljeno; Barvano; Z bleščicami; Iridiscentno; Kovinsko; Naravno/nebarvano; Ombre; Potiskano; Barvane konice (dvobarvno); Drugo
es: Tratamiento de la pluma de marabú: Blanqueada; Teñida; Con purpurina; Iridiscente; Metalizada; Natural/sin teñir; Ombré; Estampada; Punta teñida (dos tonos); Otro
th: การแปรรูปขนนกมาราบู: ฟอกสี; ย้อมสี; กลิตเตอร์; สีเหลือบรุ้ง; เมทัลลิก; ธรรมชาติ/ไม่ย้อมสี; ออมเบร; พิมพ์ลาย; ย้อมปลาย (ทูโทน); อื่นๆ
sv: Behandling av maraboufjäder: Blekt; Färgad; Glitter; Iriserande; Metallic; Naturlig/ofärgad; Ombré; Tryckt; Toppfärgad (tvåfärgad); Annat
nl: Maraboeveer behandeling: Gebleekt; Geverfd; Glitter; Iriserend; Metallic; Natuurlijk/ongeverfd; Ombre; Bedrukt; Punt geverfd (tweekleurig); Anders
fr: Traitement des plumes de marabout: Blanchi; Teint; À paillettes; Irisé; Métallique; Naturel / non teint; Ombré; Imprimé; Bout teint (bicolore); Autre
ja: マラブーの羽処理: 漂白; 染色; グリッター; 玉虫色; メタリック; 天然/無染色; オンブレ; プリント; ティップダイ (ツートーン); その他
de: Behandlung der Marabufeder: Gebleicht; Gefärbt; Glitzer; Irisierend; Metallic; Natur/Ungefärbt; Ombré; Bedruckt; Spitzen gefärbt (zweifarbig); Sonstige
bg-BG: Обработка на перата марабу: Избелен; Боядисан; С брокат; Иридисцентен; Металик; Естествен/небоядисан; Омбре; С принт; С боядисани върхове (двутонен); Друго
ro-RO: Tratament cu pene de marabu: Decolorat; Vopsit; Sclipici; Irizat; Metalizat; Natural/nevopsit; Ombre; Imprimat; Vârf vopsit (în două culori); Altele
vi: Xử lý lông vũ Marabou: Tẩy trắng; Nhuộm; Phủ kim tuyến; Đổi màu; Ánh kim; Tự nhiên/không nhuộm; Ombre; In; Nhuộm đầu lông (hai tông màu); Khác
tr: Marabu tüyü işlem türü: Ağartılmış; Boyalı; Simli; Yanardöner; Metalik; Doğal/boyasız; Ombre; Baskılı; Uçtan boyalı (iki tonlu); Diğer
pt-PT: Tratamento da pena de marabu: Branqueado; Tingido; Purpurina; Iridescente; Metálico; Natural/não tingido; Ombré; Impresso; Ponta tingida (dois tons); Outro
it: Trattamento della piuma di marabù: Sbiancato; Tinto; Glitter; Iridescente; Metallico; Naturale/non tinto; Sfumato; Stampato; Tinto in punta (bicolore); Altro
cs: Ošetření peří marabu: Bělené; Barvené; Se třpytkami; Měňavé; Metalické; Přírodní/nebarvené; Ombré; Potištěné; Barvené na koncích (dvoubarevné); Jiné
en: Marabou feather treatment: Bleached; Dyed; Glitter; Iridescent; Metallic; Natural/undyed; Ombre; Printed; Tip-dyed (two-tone); Other
fi: Marabou-höyhenen käsittely: Valkaistu; Värjätty; Kimalle; Helmiäishohtoinen; Metallinhohtoinen; Luonnollinen/värjäämätön; Liukuvärjätty; Painettu; Kärjestä värjätty (kaksivärinen); Muu
hr-HR: Tretman od perja marabua: Izbijeljeno; Obojano; Sa šljokicama; Preljevnih boja; Metalik; Prirodno/neobojeno; Ombre; S otiskom; Obojenih vrhova (u dvije boje); Ostalo
sk-SK: Variant marabuových pier: Bielené; Farbené; S trblietkami; Iridescentné; Metalické; Prírodné/nefarbené; Ombré; S potlačou; S farbenými koncami (dvojfarebné); Iná
pl: Obróbka piór marabuta: Wybielane; Farbowane; Z brokatem; Opalizujące; Metaliczne; Naturalne / niefarbowane; Ombre; Z nadrukiem; Farbowane końcówki (dwutonowe); Inne
el: Επεξεργασία φτερών μαραμπού: Λευκασμένο; Βαμμένο; Γκλίτερ; Ιριδίζον; Μεταλλικό; Φυσικό/άβαφο; Όμπρε; Τυπωμένο; Με βαμμένες άκρες (δίχρωμο); Άλλο
ko: 마라부 깃털 처리: 표백 처리; 염색 처리; 글리터; 무지갯빛; 메탈릭; 천연/무염색; 옴브레; 인쇄됨; 끝단 염색(투톤); 기타
zh-TW: 馬拉布羽毛處理方式: 漂白; 染色; 亮片; 虹彩; 金屬; 天然/未染色; 漸層; 印刷; 尖端染色 (雙色); 其他
da: Behandling af maraboufjer: Bleget; Indfarvet; Glimmer; Iriserende; Metallisk; Naturlig/ufarvet; Ombre; Trykt; Spidsfarvet (totonet); Andet
ru: Обработка пера марабу: Обесцвеченные; Окрашенные; С блестками; Переливающиеся; Металлик; Натуральные/неокрашенные; Омбре; С принтом; С окрашенными кончиками (двухцветные); Другое
hu: Marabu toll kezelése: Fehérített; Festett; Csillámos; Színjátszó; Fémes; Természetes/festetlen; Ombre; Nyomtatott; Végén festett (kéttónusú); Egyéb